臺灣士林地方法院刑事判決　　　　　　　　　　　　　九十三年度訴字第四一０號
　　公　訴　人　臺灣士林地方法院檢察署檢察官
　　被　　　告　甲○○
右列被告因毒品危害防制條例案件，經檢察官提起公訴（九十三度毒偵字第三二九號
、七０七號），被告為有罪之陳述，經本院合議裁定本件宜由受命法官獨任進行簡式
審判程序，判決如左：
    主  文
甲○○連續施用第一級毒品，累犯，處有期徒刑壹年。
扣案之海洛因壹包（淨重零點零捌公克）沒收銷燬之。
    事  實
一、甲○○於民國（下同）八十三年間，曾因違反肅清煙毒條例案件，經本院判處有
    期徒刑三年，並因其提起上訴後撤回上訴而確定；復再因違反肅清煙毒條例案件
    ，經臺灣臺北地方法院判處有期徒刑三年一月，嗣其上訴，經臺灣高等法院駁回
    上訴確定，其所犯上開二罪嗣經臺灣高等法院裁定定其應執行刑為有期徒刑六年
    ，甫於九十一年十一月三十日執行完畢。復因施用毒品案件，經本院以八十七年
    度毒聲字第二六五號裁定送觀察、勒戒後，認有繼續施用毒品之傾向，依八十七
    年度毒聲字第四０六號送強制戒治，嗣由臺灣士林地方法院檢察署檢察官於八十
    九年九月十五日以八十九年度戒毒偵字第一一四號不起訴處分確定。猶不知悔改
    ，復基於施用毒品之概括犯意，自九十二年四、五月間起至九十三年四月二十日
    止，在臺北市大同區○○○路二六二巷二十九號三樓住處，以將海洛因摻水稀釋
    後以針筒注射皮膚之方式，連續施用第一級毒品海洛因多次。於(一)九十三年二月
    一日下午三時許，在臺北市大同區○○○路二六二巷二十九號三樓其住處，於員
    警在該處查戶口但未發覺其犯罪前，向員警自首其施用第一級毒品海洛因之犯行
    ，並自願配合警員採尿送驗而接受裁判。(二)九十三年四月二十一日中午十二時許
    ，在臺北市大同區○○○路二八四號為警查獲，扣得其持有之海洛因一包（淨重
    零點零八公克）。
二、案經臺北市政府警察局大同分局報請臺灣士林地方法院檢察署檢察官偵查起訴。
    理  由
一、右揭事實，業據被告供承不諱，其尿液經送檢驗結果，均呈嗎啡陽性反應，亦有
    台灣尖端先進生技醫藥股份有限公司九十三年二月十九日、九十三年五月四日濫
    用藥物檢驗報告各一件在卷可稽。另扣得之白粉一包含有海洛因成分（淨重零點
    零八公克），有法務部調查局九十三年五月十九日調科壹字第０四０００三五０
    三號鑑定通知書一件在卷可按。又被告前因施用毒品案件，經本院以八十七年度
    毒聲字第二六五號裁定送觀察、勒戒後，認有繼續施用毒品之傾向，依八十七年
    度毒聲字第四０六號送強制戒治，嗣由臺灣士林地方法院檢察署檢察官於八十九
    年九月十五日以八十九年度戒毒偵字第一一四號不起訴處分確定等情，有前揭不
    起訴處分書及臺灣高等法院被告全國前案紀錄表各一件在卷可考。是被告於觀察
    勒戒、強制戒治執行完畢後，再犯施用毒品之犯行，足堪認定。
二、核被告所為，係犯毒品危害防制條例第十條第一項之施用第一級毒品罪，其先後
    多次犯行，時間緊接，犯罪構成要件相同，係基於概括犯意反覆而為，應依連續
    犯論以一罪，並依法加重其刑。其持有第一級毒品之低度行為，為其施用第一級
    毒品之高度行為所吸收，不另論罪。又被告於八十三年間，曾因違反肅清煙毒條
    例案件，經本院判處有期徒刑三年，並因其提起上訴後撤回上訴而確定；復再因
    違反肅清煙毒條例案件，經臺灣臺北地方法院判處有期徒刑三年一月，嗣其上訴
    ，經臺灣高等法院駁回上訴確定，其所犯上開二罪嗣經臺灣高等法院裁定定其應
    執行刑為有期徒刑六年，甫於九十一年十一月三十日執行完畢，有臺灣高等法院
    被告全國前案紀錄表一紙在卷可按，其於有期徒刑執行完畢後五年內再犯本件有
    期徒刑以上之罪，為累犯，應依法加重其刑。又被告於員警調查戶口時主動表示
    其有施用第一級毒品之犯行，於犯罪未發覺前自首並接受裁判，應依刑法第六十
    二條前段之規定減輕其刑。爰依先加後減之例，審酌被告雖長期施用毒品而無法
    戒絕，惟係自殘身體，尚無積極侵害他人法益之事證暨其犯後坦承犯行，態度良
    好並其施用之時間、次數等一切情狀，量處如主文所示之主刑，以資懲儆。
三、公訴意旨就被告於九十三年一月二十八日之前之施用行為雖未論及，惟此部分與
    檢察官起訴部分有連續犯裁判上一罪之關係，為起訴效力所及，本院自得一併審
    理判決，附此敘明。
四、扣案之海洛因一包（淨重零點零八公克），係查獲之毒品，應依毒品危害防制條
    例第十八條第一項前段之規定沒收銷燬之。
據上論斷，應依刑事訴訟法第二百七十三條之一第一項、第二百九十九條第一項前段
、毒品危害防制條例第十條第一項、第十八條第一項前段，刑法第十一條、第五十六
條、第四十七條、第六十二條前段，判決如主文。
本案經檢察官楊淑芬到庭執行職務。
中      華      民      國    九十三   年     八      月 　 二十七      日
                                臺灣士林地方法院刑事第六庭
                                    法  官  朱  光  仁
右正本證明與原本無異。
如不服本件判決，得自判決送達之日起十日內，向本院提起上訴。
                                    書記官  周　霙　蘭
中      華      民      國    九十三   年     八      月 　 二十七      日
附錄本判決論罪科刑依據之法條：
毒品危害防制條例第十條第一項：
  施用第一級毒品者，處六月以上五年以下有期徒刑。
毒品危害防制條例第十八條第一項前段：
  查獲之第一、二級毒品及專供製造或施用第一、二級毒品之器具，不問屬於犯人與
  否，均沒收銷燬之；查獲之第三、四級毒品及製造或施用毒品之器具，無正當理由
  而擅自持有者，均沒入銷燬之。
